【裁判字號】    98,簡上,86
【裁判日期】    981214
【裁判案由】    確認本票債權不存在
【裁判全文】
臺灣彰化地方法院民事裁定  98年度簡上字第86號
抗  告  人  甲○○
代  理  人  陳  鎮律師
相  對  人  乙○○○○○○
                            巷.
            丙○○
上列當事人間確認本票債權不存在事件，抗告人對於中華民國98
年11月27日本院第二審裁定提起抗告，本院裁定如下：
    主  文
抗告駁回。
抗告程序費用新台幣壹仟元由抗告人負擔。
    理  由
一、按對於簡易訴訟程序之第二審裁判，提起第三審上訴或抗告
    ，須經原裁判法院之許可。前項許可，以訴訟事件所涉及之
    法律見解具有原則上之重要性者為限，民事訴訟法第436條
    之3第1項、第2項定有明文。
二、抗告意旨略以，按期間，除法定者外，由法院或審判長酌量
    情形定之。法院或審判長所定期間，自送達定期間之文書時
    起算；無庸自送達者，自宣示定期間之裁判時起算。但別定
    起算方法者，不在此限。民事訴訟法第160條第1、2項分別
    定有明文。故法院或審判長所酌定之期間為訓示期間而非法
    定不變期間，準此，抗告人雖未於訓示期間內補正應為之訴
    訟行為，惟於法院尚未裁定駁回前，其所為之補正行為均屬
    有效。查本件原法院於民國98年11月12日送達之民事裁定命
    抗告人於裁定送達翌日起5日內補繳第三審之裁判費及補正
    律師或具律師資格之關係人委任狀，抗告人已於同年12月1
    日上午9時許將上開補正資料送達於原裁定法院，雖原裁定
    法院於同日中午12時許將駁回抗告人第三審上訴之裁定送達
    於抗告人，然該抗告裁定之送達時點後於抗告人所為之補正
    行為，故依最高法院51年台抗字第169號判例意旨認「裁定
    期間並非不變期間，故當事人依裁定應補正之行為，雖已逾
    法院之裁定期間，但於法院尚未認其所為之訴訟行為為不合
    法予以駁回前，其補正仍屬有效，法院不得以其補正逾期為
    理由，予以駁回。」可知，本件抗告人之補正行為先於原裁
    定法院駁回上訴之裁定送達前。再者，依上開最高法院判例
    之意旨，所謂「法院尚未認其所為之訴訟行為為不合法予以
    駁回前」係指駁回之裁定送達前，此觀民事訴訟法相關規定
    ，任何相關期間均以文書送達之翌日開始起算可知，本件抗
    告人之補正行為既在原裁定法院駁回送達之前，則抗告人之
    補正行為已生效力，原裁定法院所為之駁回裁定即屬無據。
    綜上，原裁定於法尚有違誤，爰請求廢棄原裁定等語。
三、經查抗告意旨尚難認所涉及之法律見解具有原則上之重要性
    ，其抗告自不應許可。又按經言詞辯論之裁定，應宣示之；
    終結訴訟之裁定，不經言詞辯論者，應公告之。裁定經宣示
    後，為該裁定之法院、審判長、受命法官或受託法官受其羈
    束；不宣示者，經公告或送達後受其羈束。但關於指揮訴訟
    或別有規定者，不在此限。民事訴訟法第235條、第238條分
    別定有明文。本件抗告人於98年11月4日提起第三審上訴，
    經本院裁定應於裁定送達翌日起5日內，補正律師或具律師
    資格之關係人為訴訟代理人。該裁定已於98年11月12日送達
    。惟上訴人逾期仍未補正，是上訴不合法，於98年11月27日
    裁定駁回上訴，並於當日公告等情，有送達證書及公告在卷
    可稽。揆之上開規定，原裁定經公告後法院自應受其羈束，
    抗告人遲至同年12月1日始補正律師為訴訟代理人之委任狀
    ，於法仍有未合。
四、據上論結，本件抗告不應許可。依民事訴訟法第436條之3第
    3項、第95條、第78條，裁定如主文。
中    華    民    國    98    年    12    月    14    日
               民事第三庭      審判長法  官  羅培昌
                                     法  官  洪榮謙
                                     法  官  尚安雅
以上正本證明與原本無異。
如不服本裁定，應於裁定送達後10日之不變期間內本院提出抗告狀（須附
繕本）。
中    華    民    國    98    年    12    月    14    日
                            書記官  范鳳月


司法院資訊處製作；財團法人民間司法改革基金會備份。
